臺灣彰化地方法院刑事判決　　　　　　 100年度訴字第1512號
公　訴　人　臺灣彰化地方法院檢察署檢察官
被　　　告　林家偉
上列被告因違反毒品危害防制條例等案件，經檢察官提起公訴（
100 年度毒偵字第2009、2082號），被告於準備程序中對被訴事
實為有罪之陳述，經合議庭裁定改行簡式審判程序，本院判決如
下：
    主  文
林家偉施用第一級毒品，累犯，處有期徒刑拾月。又施用第一級
毒品，累犯，處有期徒刑拾月。應執行有期徒刑壹年肆月。
    事  實
一、林家偉前因施用毒品案件，經本院裁定送觀察、勒戒後，認
    無繼續施用毒品之傾向，於民國89年12月27日執行完畢釋放
    ，並由臺灣彰化地方法院檢察署檢察官以89年度毒偵字第62
    01號為不起訴處分確定；又於90年間因施用毒品案件，經裁
    定送觀察、勒戒，因認有繼續施用毒品之傾向，經臺灣彰化
    地方法院檢察署檢察官提起公訴並聲請強制戒治，強制戒治
    部分，經本院裁定送強制戒治執行後，於91年3 月20日停止
    戒治付保護管束出所，至91年6 月25日保護管束期滿未經撤
    銷停止戒治，視為強制戒治執行完畢，起訴部分則經本院以
    90年度訴字第836 號判決判處應執行有期徒刑1 年；再因竊
    盜案件，經本院以90年度易字第1187號判決判處有期徒刑7
    月確定，並與前揭罪刑接續執行，於92年6 月25日假釋付保
    護管束，於同年9 月29日假釋期滿日未撤銷假釋視為徒刑執
    行完畢；另於93、94年間因施用毒品、竊盜案件，分別經臺
    灣臺中地方法院以94年度訴字第186 號判決判處應執行有期
    徒刑1 年5 月確定、本院以94年度易字第380 號判決判處有
    期徒刑8 月確定，合併定應執行刑為有期徒刑2 年確定，於
    96年3 月27日假釋付保護管束，並於96年5 月4 日縮刑期滿
    ，未經撤銷假釋，視為徒刑執行完畢。詎仍不知悔改，復基
    於施用第一級毒品之犯意，於100 年9 月25日上午9 時，在
    彰化縣彰化市○○路公園廁所內（起訴書誤載為彰化市小伍
    住處），以將海洛因粉末摻入香菸內，再以點燃吸食煙霧之
    方式，施用第一級毒品海洛因1 次。又於100 年10月7 月上
    午9 時21分許回溯72小時內某時，在彰化火車站廁所內（起
    訴書誤載為彰化市小伍住處），以將海洛因粉末摻入香菸內
    ，再以點燃吸食煙霧之方式，施用第一級毒品海洛因1 次。
    嗣於分別於100 年9 月27日及100 年10月7 日，在臺灣彰化
    地方法院檢察署觀護人室接受定期採集其尿液送驗，該2 次
    尿液檢驗結果均呈嗎啡陽性反應。
二、案經臺灣彰化地方法院檢察署檢察官自動簽分偵查起訴。
    理  由
一、按『毒品危害防制條例於92年7 月9 日修正公布，自93年1
    月9日 施行，其中第20條、第23條將施用毒品之刑事處遇程
    式，區分為「初犯」及「5 年內再犯」、「5 年後再犯」。
    依其立法理由之說明：「初犯」，經觀察、勒戒或強制戒治
    後，應為不起訴處分或不付審理之裁定；經觀察、勒戒或強
    制戒治執行完畢釋放後，「5 年內再犯」者，因其再犯率甚
    高，原實施之觀察、勒戒及強制戒治既已無法收其實效，爰
    依法追訴或裁定交付審理。至於經觀察、勒戒或強制戒治執
    行完畢釋放後，「5 年後再犯」者，前所實施之觀察、勒戒
    或強制戒治已足以遮斷其施用毒品之毒癮，為期自新及協助
    其斷除毒癮，仍適用「初犯」規定，先經觀察、勒戒或強制
    戒治之程式。從而依修正後之規定，僅限於「初犯」及「5
    年後再犯」2 種情形，始應先經觀察、勒戒或強制戒治程式
    。倘被告於5 年內已再犯，經依法追訴處罰，縱其第3 次（
    或第3 次以上）再度施用毒品之時間，在初犯經觀察、勒戒
    或強制戒治執行完畢釋放5 年以後，已不合於「5 年後再犯
    」之規定，且因已於「5 年內再犯」，顯見其再犯率甚高，
    原實施觀察、勒戒或強制戒治，已無法收其實效，即應依該
    條例第10 條 處罰。』（最高法院95年第7 次刑事庭會議決
    議意旨參考）。本案被告林家偉前因施用毒品案件，經本院
    裁定送觀察、勒戒後，認無繼續施用毒品之傾向，於89 年
    12月27日執行完畢釋放，並由臺灣彰化地方法院檢察署檢察
    官以89年度毒偵字第6201號為不起訴處分確定；又於90年間
    因施用毒品案件，經裁定送觀察、勒戒，因認有繼續施用毒
    品之傾向，經臺灣彰化地方法院檢察署檢察官提起公訴並聲
    請強制戒治，強制戒治部分，經本院裁定送強制戒治執行後
    ，於91年3 月20日停止戒治付保護管束出所，至91年6 月25
    日保護管束期滿未經撤銷停止戒治，視為強制戒治執行完畢
    ，起訴部分則經本院以90年度訴字第836 號判決判處應執行
    有期徒刑1 年；強制戒治執行完畢釋放後5 年內之自93 年9
    月1 日起至94年6 月13日止，在彰化縣及臺中縣等處所，施
    用海洛因及甲基安非他命，而經臺灣臺中地方法院以94年度
    訴字第186 號判決判處應執行有期徒刑1 年5 月確定等情，
    此有臺灣彰化地方法院檢察署刑案資料查註紀錄表、臺灣高
    等法院被告前案紀錄表、臺灣高等法院在監在押全國紀錄表
    各1 份在卷可考，是被告於經強制戒治完畢釋放後，已於「
    5 年內再犯」陸續施用毒品，經依法追訴處罰，縱被告於本
    案施用第一級毒品之時間，已在經強制戒治執行完畢釋放5
    年以後，亦已不合於毒品危害防制條例第20條第3 項「5 年
    後再犯」之規定，揆諸上開說明，被告所為已符合毒品危害
    防制條第23條第2 項之所定之追訴要件，並無「初犯」規定
    之適用，自毋須再重新施予觀察、勒戒之處遇程序，而應直
    接訴追處罰，故本件公訴人逕予起訴，程序上並無不合，先
    行敘明。
二、上開事實，業據被告林家偉於警詢、偵查及本院審理時均坦
    承不諱，且經臺灣彰化地方法院檢察署觀護人分別於100 年
    9 月27日及100 年10月7 日先後採集被告尿液送驗，該2 次
    尿液均呈嗎啡陽性反應，此有臺灣彰化地方法院檢察署施用
    毒品犯受保護管束人尿液檢體監管紀錄表及中山醫學大學附
    設醫院檢驗科藥物檢測中心尿液檢驗報告各2 份存卷可稽，
    被告自白核與事實相符。綜上各情，被告施用第一級毒品海
    洛因之2 次犯行，事證明確，自均應依法論科。
三、核被告所為，均係犯毒品危害防制條例第10條第1 項之施用
    第一級毒品罪。被告各次持有第一級毒品海洛因之低度行為
    ，應為施用之高度行為所吸收，不另論罪。被告所犯上開2
    罪，犯意各別，行為互殊，應分論併罰。又被告曾因施用毒
    品案件，經本院以90年度訴字第836 號判決判處應執行有期
    徒刑1 年；又因竊盜案件，經本院以90年度易字第1187號判
    決判處有期徒刑7 月確定，並與前揭罪刑接續執行，於92年
    6 月25日假釋付保護管束，於同年9 月29日未經撤銷假釋視
    為徒刑執行完畢；另於93、94年間因施用毒品、竊盜案件，
    分別經臺灣臺中地方法院以94年度訴字第186 號判決判處應
    執行有期徒刑1 年5 月確定、本院以94年度易字第380 號判
    決判處有期徒刑8 月確定，合併定應執行刑為有期徒刑2 年
    確定，於96年3 月27日假釋付保護管束，於同年5 月4 日縮
    刑期滿，未經撤銷假釋，視為徒刑執行完畢等情，有上述前
    科資料附卷可參，其受此有期徒刑執行完畢後，5 年以內再
    故意犯本件之施用第一級毒品罪2 次，各應依刑法第47條第
    1 項累犯規定加重其刑。爰審酌被告施用毒品之動機、目的
    、方法、不知珍惜身體、施用毒品所生危害，暨犯後坦承犯
    行之態度等一切情狀，各量處如主文所示之刑，並定其應執
    行之刑，以示懲儆。
據上論斷，應依刑事訴訟法第273 條之1 第1 項、第299 條第1
項前段，毒品危害防制條例第10條第1 項，刑法第11條前段、第
第47條第1 項、第51條第5款，判決如主文。
本案經檢察官施教文到庭執行職務。
中    華    民    國   100    年    12    月    29    日
                  刑事第九庭          法  官   鮑慧忠
以上正本證明與原本無異。
如不服本判決應於收受判決後10日內向本院提出上訴書狀，並應
敘述具體理由；其未敘述上訴理由者，應於上訴期間屆滿後20日
內向本院補提理由書狀(均須按他造當事人之人數附繕本)「切勿
逕送上級法院」。
中    華    民    國   100    年    12    月    29    日
                                      書記官   林子惠
附錄本案論罪科刑法條全文：
毒品危害防制條例第10條
施用第一級毒品者，處 6 月以上 5 年以下有期徒刑。